---
title: "Preproceso_v01"
author: "JOM"
date: "9/5/2017"
output: 
    html_document:
      fig_width: 11
      fig_height: 10
      fig_caption: true
      toc: true
      toc_float: true      
---

```{r setup, include=FALSE, echo=FALSE, message=FALSE}
# require(devtools)
# devtools::install_github("hafen/trelliscopejs")
# devtools::install_github("vqv/ggbiplot")
# library(trelliscopejs)
# library(ggbiplot)
#
cargar=function (x) {
  if (! require(x,character.only = TRUE)) {
    install.packages(x,repos="http://cran.rstudio.com/")
    require(x,character.only = TRUE)
  }
}
#
pkgs=c('dplyr','ggplot2','plyr','zoo','stringr','utils',
       'parallel','xtable','readr','plotly','htmlwidgets',
       'tibble','trelliscopejs','rbokeh','dplyr','ggiraph',
       'xtable','SimilarityMeasures','DBI','htmlwidgets',
       'reshape2','scales','rbokeh','formattable',
       'svglite','lubridate','grid','gridExtra',
       'cowplot')
lapply(pkgs, cargar)
#
```

## Lectura de datos físicos

En este bloque cargaremos los datos de los sensores en diferentes salas marcadas como de
interes. Estas salas son: 

* Comedor
* Habitación 1
* Habitación 2
* Sala Central 
* Sala de Estar 

Los datos podrían ser proporcionados por un servicio REST
<https://es.wikipedia.org/wiki/Transferencia_de_Estado_Representacional>
o bien ser gestionados offline como csv. En este caso se hace con 
tecnología CSV

Se crea una lista en el objeto d que contiene cada fichero csv en cada 
dependencia, así d[["0-Comedor.csv"]] contendrá los datos de los sensores
para esa dependencia en todo el período de nuestreo.

```{r lectura,warning=FALSE}
files = list.files(path='~/git/Salas/', pattern = '^[0-9].*.csv$')
nfiles= length(files)
d = list()
for ( i in files) {
#  cat(paste("Procesando ",i,".\n",sep=""))
  d[[i]]  = read.csv2(file=i,sep=",",dec=".",header=TRUE,
                      stringsAsFactors = FALSE)
}
```

## Comprensión de la Estructura de los Datos

Analizamos los rangos disponibles:

```{r understanding, warning=FALSE}
#
setwd('~/git/Salas')
if (file.exists("MatDat.RData")) {
  load(file="MatDat.RData")
}
if (! exists("matdat") ) {
  for (i in ls(d)) {
    if ( ! exists("dd")) {
      dd=unique(as.Date(d[[i]][,1]))
    }
    dd = cbind(dd,unique(as.Date(d[[i]][,1])))
  }
  dd = as.Date(unique(sort(dd)))
  matdat = data.frame(fecha=dd)
}
if (ncol(matdat) < (2*length(ls(d))+1)) {
  for (i in ls(d)) {
    matdat[,(ncol(matdat)+1):(ncol(matdat)+2)] =   
        ldply(dd,function(x,d){return(range(which(as.Date(d)==x)))},
              d[[i]][,1])
    cols = paste(i,c("-s","-e"),sep="")  
    colnames(matdat)[(ncol(matdat)-1):ncol(matdat)] = cols
  }
  save(matdat,dd,file="MatDat.RData")
}
#
```

El objeto matdat incluye para cada fecha los registros de comienzo y 
fin para cada día. Es decir, el índice de la lista matdat está indizada
por fecha.

Preparamos la visualización por días según interesa

```{r daydat, warning=FALSE}
# 
# función en la que dada una fecha x se procesa la lista de 
# de elementos d (d) por sala según la lista m (matdat)
#
procesa = function(x,d,m){
  cols = ls(d)
  rowj = which(m[,1]==x)
  i= 1
  ini  = cols[i]
  if ( ! is.infinite(as.numeric(m[rowj,paste(ini,"-s",sep="")]))) {
    d0   = d[[ini]][m[rowj,paste(ini,"-s",sep="")]:
                      m[rowj,paste(ini,"-e",sep="")],]
    colnames(d0) = c("X",paste(colnames(d0)[-1],"-",ini,sep=""))
  }
  while (length(cols) > 1 && i < length(cols)) {
    i = i + 1
    ini = cols[i]
    if ( ! is.infinite(as.numeric(m[rowj,paste(ini,"-s",sep="")]))) {
      d1 = d[[ini]][m[rowj,paste(ini,"-s",sep="")]:
                      m[rowj,paste(ini,"-e",sep="")],]
      colnames(d1) = c("X",paste(colnames(d1)[-1],"-",ini,sep=""))
      d0 = merge(d0,d1,by="X")
    }
  }
  return(d0)
}
ldat = lapply(dd,procesa,d,matdat)
names(ldat)=dd
fechas=dd
#
setwd('~/git/Salas')
save(matdat,ldat,fechas,file="Datos.RData")
#
```

El objeto LDAT es una lista indexada por fecha con los datos concretos 
de cada sala y sensor.


## Visualización de las variables por días y espacios

Ahora vamos a pintar algunos gráficos, basándose en la fecha
para poder analizar la estructura de los datos:

```{r dayplot, warning=FALSE}
#
pgplt = function(dat,fechas,ID,vsen,ylb,numt,spt) {
  ddt = dat[[as.character(fechas[ID])]]
  colnames(ddt)[1]="Date"
  mdf = melt(ddt, id.vars="Date", value.name="value") 
  mdf[,"Sensor"]= apply(mdf[,c("Date","variable")],1,                        function(x){return(strsplit(x[2],"-")[[1]][1])})
  mdf[,"Sala"] = apply(mdf[,c("Date","variable")],1,
                       function(x){return(sub(".csv","",
                           strsplit(x[2],"-")[[1]][3]))})
  #
  mdf = mdf[mdf$Sensor == vsen,]
  # mdf = mdf[mdf$Sensor=="CO2" & 
  #       mdf$Sala %in% c("Comedor","Habitacion 1"),]
  # mdf[mdf$Sala=="Comedor","value"] = 
  #       mdf[mdf$Sala=="Comedor","value"] +500
  mdf[,"Tiempo"]= substr(mdf[,"Date"],12,100)
  mdf[,"Date"] = as.numeric(as.POSIXct(mdf[,"Date"],
                      format="%Y-%m-%d %H:%M:%S"))
  lbs          = (trans_breaks(identity,identity,n=numt)
                             (range(mdf[,"Date"])))
  tlbs         = substr(as.POSIXct(as.numeric(lbs),
                          origin="1970-01-01 00:00:00"),9,16)
  p            = (ggplot(data=mdf,
                   aes(x=Date, y=value, group= Sala, colour = Sala)) +
                   geom_line() +  theme(axis.text.x = 
                            element_text(angle = 90,hjust = 1)) +
                   scale_x_continuous(paste("Date: ",dd[ID],
                                    "->",weekdays(dd[ID]),sep="") 
                           , breaks = lbs, labels = tlbs) +
                   scale_y_continuous(eval(parse(text=expression(ylb))))+
                   geom_point( size=spt, shape=21, fill="white"))
#  return(ggplotly(p))
  return(p)
}
#
vsen= c("CO2","Temperature","Humidity")
unts= c("CO[2] {ppm}","T {K}","RH {%}")
numt= 8
spt = 1.25
#
matd = data.frame(ID=1:length(dd),Date=dd,WeekDay=weekdays(dd),
                  Sensor=vsen[1], Unit=unts[1])
#
for (j in 2:length(vsen)) {
  matd = rbind(matd,data.frame(ID=1:length(dd),Date=dd,
                    WeekDay=weekdays(dd),Sensor=vsen[j],
                               Unit=unts[j]))
}

fechas = matd[,"Date"]
matd[,"Sensor"] = as.character(matd[,"Sensor"])
matd[,"Unit"] = as.character(matd[,"Unit"])
#
setwd('~/git/Salas')
for (ir in 1:nrow(matd)) {
  idd = matd[ir,"ID"]
  fec = matd[ir,"Date"]
  sns = as.character(matd[ir,"Sensor"])
  unt = as.character(matd[ir,"Unit"])
#  fn  = paste("/home/jb/git/Salas/imgs/",fec,"_",sns,
#  ".html",sep="")
  fn  = paste("/home/jb/git/Salas/imgs/",fec,"_",sns,
              ".svg",sep="")
  if ( ! file.exists(fn)) {
    p = pgplt(ldat,fechas,idd,sns,unt,numt,spt)
#    htmlwidgets::saveWidget(ggiraph(code={print(p)}), fn)
    ggsave(file=fn,plot=p,width=10,height=8)
  }
#  en  = paste("imgs/",fec,"_",sns,".html",sep="")
  en  = paste("imgs/",fec,"_",sns,".svg",sep="")  
  matd[ir,"panel"]=paste("http://138.100.82.181/~jb/Salas_",
                         en,sep="")
}
#
pg <- matd %>% mutate(img = img_panel(panel)) %>%
  trelliscope(name = "Sensores_Salas",nrow=3,ncol=3,
                   width=800, height=800,self_contained = FALSE,
                  state=list(labels=c("Date","Sensor")))
htmlwidgets::saveWidget(pg,"/home/jb/git/Salas/Ambiente.html")
pg
#
```

El objeto widget pg es presentado para poder interactuar.

## Aprendizaje de ocupación

Resulta difícil a la vista de las observaciones por ejemplo de CO2 del
día 2015-11-09 (lunes). También el 2015-11-10 con respecto a 
la habitación 1.

Por tanto implantar reglas del tipo entre las 09:00 a las 21:00 => Día
21:00 a las 09:00 => Noche. Van a crear muchos problemas de 
consistencia. Crear un modelo que aprenda de esos valores no ayudará.

Es preciso contemplar alternativas. Vamos a estudiar el comportamiento horario por sala para ver las distribuciones y tratar de encontrar la
rutina, es decir,seguimos con el análisis exploratiro de datos (EDA). 

## Evaluación horaria por sala y mes


```{r dayprep, warning=FALSE}
#
extrae_hora = function(listax,hora,lugar) {
  desde = str_split(hora,"-")[[1]][1]
  hasta = str_split(hora,"-")[[1]][2]
  desde = paste(desde,":00",sep="")
  desde = paste(strftime(listax$X[1],"%Y-%m-%d")," ",desde,sep="")
  hasta = paste(strftime(listax$X[1],"%Y-%m-%d")," ",hasta,sep="")
  desde = as.POSIXct(desde)
  hasta = as.POSIXct(hasta)
  rd    = listax[(listax$X >= desde & listax$X <=hasta),]
  clss  = grep(lugar,colnames(rd))
  rd    = rd[,clss]
  clss  = colnames(rd)
  colnames(rd) = unlist(lapply(str_split(colnames(rd),"-"),
                               function(x){return(x[1])}))
  return(rd)
}
#
if ( exists("lval") ) { 
  rm(lval)
}
salas = c("Comedor","Habitacion 1","Habitacion 2",
          "Sala Central","Sala de Estar")
for (sala in salas) {
  dp = data.frame(month=1:12,sala=sala,panel=NA)
  for (i in 1:12) { # Para cada mes por separado
    setwd('~/git/Salas/')
    fig = paste("imgs/month-",sprintf("%02d",i),"-",
                sala,".png",sep="")
    nldat = ldat[ls(ldat) %in% as.character(dd[month(dd)==i])]
    for (h in paste(sprintf("%02d:00",0:23),
                sprintf("%02d:59",0:23),sep="-")) { # para cada hora
      if ( ! exists("lval")) {
        lval  = cbind(ldply(nldat,extrae_hora,h,sala),h)
      } else {
        lval = rbind(lval,cbind(ldply(nldat,extrae_hora,
                                      h,sala),h))  
      }
    }
# 
    if (! file.exists(fig)) {      
      lval$h = as.factor(lval$h)
      p1 = ggplot(lval,aes(x=h,y=Temperature)) + 
        geom_boxplot(outlier.shape=16, outlier.size=2, 
                     notch=FALSE) +
        scale_y_continuous(limits=c(15,30), breaks=seq(15,30,5)) +
        theme(axis.text.x = element_text(angle = 90,hjust = 1))  
      p2 = ggplot(lval,aes(x=h,y=CO2)) + 
        geom_boxplot(outlier.shape=16, outlier.size=2, 
                     notch=FALSE) +
        scale_y_continuous(limits=c(300,1800),
                           breaks=seq(300,1800,100)) +
        theme(axis.text.x = element_text(angle = 90, hjust = 1)) +
        xlab(paste("Mes",i,sep=":"))
      p3 = ggplot(lval,aes(x=h,y=Humidity)) + 
        geom_boxplot(outlier.shape=16, outlier.size=2, 
                     notch=FALSE) +
        scale_y_continuous(limits=c(30,80), breaks=seq(30,80,10)) +
        theme(axis.text.x = element_text(angle = 90, hjust = 1))
#
      png(fig,width=36,height=10,units="cm",res=1200)
      grid.arrange(p1,p2,p3,ncol=3,nrow=1)
      dev.off()
      rm(lval)
    }
    dp[i,"panel"]=paste(
              "http://138.100.82.181/~jb/Salas_imgs/month-",
                  sprintf("%02d",i),"-",sala,".png",sep="")
  }
  if (! exists("dpt")) {
    dpt = dp
  } else {
    dpt = rbind(dpt,dp)
  }
}
#
pg2 <- dpt %>% mutate(img = img_panel(panel)) %>%
  trelliscope(name = "Salas-Horas",nrow=2,ncol=1,
                   width=900, height=300,self_contained = FALSE,
                  state=list(labels=c("month","sala")))
htmlwidgets::saveWidget(pg2,"/home/jb/git/Salas/Horas.html")
pg2
```

A la vista de la dispersión de resultados no parece haber un 
paradigma claro de comportamiento.

## Proyección 2D de datos mensuales
Vamos a recuperar los datos 


```{r dayproy, warning=FALSE}
#
rm(dpt,lval)
setwd('~/git/Salas/')
for (sala in salas) {
  dp = data.frame(month=1:12,sala=sala,panel=NA)
  for (i in 1:12) { # Para cada mes por separado
    nldat = ldat[ls(ldat) %in% as.character(dd[month(dd)==i])]
    for (h in paste(sprintf("%02d:00",0:23),
              sprintf("%02d:59",0:23),sep="-")) { # para cada hora
      if ( ! exists("lval")) {
        lval  = cbind(ldply(nldat,extrae_hora,h,sala),h)
      } else {
        lval = rbind(lval,cbind(ldply(nldat,extrae_hora,h,sala),h))  
      }
    }
    lval = lval[! is.na(lval$Temperature),]
    fig = paste("imgs/pca-month-",sprintf("%02d",i),"-",
                  sala,".png",sep="")    
    if (! file.exists(fig)) {    
      ir.pca = prcomp(lval[,-c(1,5)],center=TRUE,scale=TRUE)
      g = ggbiplot(ir.pca, obs.scale = 1, var.scale = 1, 
            groups = as.factor(lval$h), 
                      ellipse = TRUE, circle = TRUE) +
            scale_color_discrete(name = '') + 
            theme(legend.direction ='horizontal',legend.position='top')
#
      png(fig,width=15,height=15,units="cm",res=1200)
      print(g)
      dev.off()      
    }
    dp[i,"panel"]=paste(
              "http://138.100.82.181/~jb/Salas_imgs/pca-month-",
                  sprintf("%02d",i),"-",sala,".png",sep="")
  }
  if (! exists("dpt")) {
    dpt = dp
  } else {
    dpt = rbind(dpt,dp)
  }
}
#
pg3 <- dpt %>% mutate(img = img_panel(panel)) %>%
  trelliscope(name = "PCA-Salas",nrow=1,ncol=1,
                   width=600, height=600,self_contained = FALSE,
                  state=list(labels=c("month","sala")))
htmlwidgets::saveWidget(pg3,"/home/jb/git/Salas/PCAs.html")
pg3
```
  
## Carga de datos filtrados
```{r cargafiltrado,warning=FALSE}
#
setwd('~/git/Salas')
load("LdatFilt.RData")
#
filtmin=function(x,variable,lim){
  y = x
  lc = grep(variable,names(x))
  if ( length(lc) > 0) {
    mc=apply(x[,lc],2,min,na.rm=TRUE)
    jj=which(mc < lim)
    for ( j in lc[jj]) {
      idx = which(x[,j] < lim)
        y=x[-idx,]
    }
  }
  return(y)
}
#
ldat3 = ldat
ldat  = lapply(ldat,filtmin,"Humidity.*",15)
dd    = names(ldat)
save(dd,ldat,file="LdatFilt.RData")
#
rm(lval)
for (sala in salas) {
  for (i in 1:12) { # Para cada mes por separado
    nldat = ldat[ls(ldat) %in% as.character(dd[month(dd)==i])]
    for (h in paste(sprintf("%02d:00",0:23),
              sprintf("%02d:59",0:23),sep="-")) { # para cada hora
      if ( ! exists("lval")) {
        lval  = cbind(ldply(nldat,extrae_hora,h,sala),h)
      } else {
        lval = rbind(lval,cbind(ldply(nldat,extrae_hora,h,sala),h))  
      }
    }
    lval = lval[! is.na(lval$Temperature),]
  }
}
```
  
## Vista general de relaciones por pares

Buscamos la relación por pares entre variables que ayuden a comprender 
potenciales dependencias entre los datos

```{r pairsplot, warning=FALSE}
#
panel.hist <- function(x, ...)
{
    usr <- par("usr"); on.exit(par(usr))
    par(usr = c(usr[1:2], 0, 1.5) )
    h <- hist(x, plot = FALSE)
    breaks <- h$breaks; nB <- length(breaks)
    y <- h$counts; y <- y/max(y)
    rect(breaks[-nB], 0, breaks[-1], y, col="cyan", ...)
}
## put (absolute) correlations on the upper panels,
## with size proportional to the correlations.
panel.cor <- function(x, y, digits=2, prefix="", cex.cor, ...)
{
    usr <- par("usr"); on.exit(par(usr))
    par(usr = c(0, 1, 0, 1))
    r <- abs(cor(x, y))
    txt <- format(c(r, 0.123456789), digits=digits)[1]
    txt <- paste(prefix, txt, sep="")
    if(missing(cex.cor)) cex.cor <- 0.8/strwidth(txt)
    text(0.5, 0.5, txt, cex = cex.cor * r)
}
ldd = lval[,2:4]
pdf(file="pairs.pdf",width=1000,height=1000)
pairs(ldd,upper.panel=panel.cor,diag.panel=panel.hist)
dev.off()
#
```
  